# 存货质押、应收账款保理如何披露？

提问人：丫头 1982 时间：2013-05-08 10:02:18
请问：存货质押如何披露，应收账款办理保理如何披露？

回答人：chenyiwei
对于存货质押、应收款项保理（不符合终止确认条件）的情形，应作为所有权受到限制的资产予以披露，包括该等资产的帐面价值、受限制的期限、对应借款的金额等。一般事务所提供的报表附注模板中都有如何披露的范例可作为参考的。

提问人：chenransdu 时间：2015-10-08 11:19:08
请教陈老师，保理与质押、抵押、保证一样都是属于担保借款的一种类型吗？

回答人：chenyiwei
保理是一种业务模式，不是《担保法》所规定的担保类型。

提问人：就是那根葱 时间：2015-10-27 11:40:18
请教陈版主，母公司把子公司的股权拿去质押，子公司需要在哪个位置进行披露呢？

回答人：chenyiwei
可以在“实收资本”的注释中披露，也可作为“其他重大事项”披露。

提问人：hrtsex 时间：2016-06-19 17:16:56
陈版，保理取得的借款在附注披露时是否应计入“质押借款”？

回答人：chenyiwei
是。